臺灣高等法院臺中分院刑事判決　　　　100年度上易字第595號
上　訴　人
即　被　告　賴素萍
上列上訴人因傷害案件，不服臺灣臺中地方法院100年度易字第
385號中華民國100年3月3日第一審判決（起訴案號：臺灣臺中地
方法院檢察署99年度偵字第27869號），提起上訴，本院判決如
下：
    主  文
上訴駁回。
    事  實
一、賴素萍於民國99年10月30日晚間7 時15分許，在臺中市○○
    區○○路1段86號前附近，因伍麗花質疑其擅自將停放之機
    車移置他處，並揚言要至警察局對其提出告訴，賴素萍聞言
    心生不滿，遂基於傷害之犯意，出手自伍麗花背後往前推擠
    ，雙方因而發生拉扯，在拉扯過程中，伍麗花向前傾倒，賴
    素萍亦因重心不穩，跌向伍麗花身上，雙雙跌倒在地，致伍
    麗花受有顏面、左側肩部及雙側上下肢擦挫傷、左側門牙部
    分斷裂等傷害。賴素萍因衝突發生前即聽聞伍麗花揚言要至
    警察局提告，且於拉扯過程中伍麗花不斷呼喊其動手打人，
    賴素萍遂將伍麗花推拉至上開地點對面之派出所處理，而查
    悉上情。
二、案經伍麗花訴由臺中市政府警察局第六分局報告臺灣臺中地
    方法院檢察署檢察官偵查起訴。
    理  由
一、證據能力部分：被告以外之人於審判外之陳述，雖不符刑事
    訴訟法第159條之1至之4之規定，而經當事人於審判程序同
    意作為證據，法院審酌該言詞陳述或書面陳述作成時之情況
    ，認為適當者，亦得為證據；當事人、代理人或辯護人於法
    院調查證據時，知有刑事訴訟法第159條第1項不得為證據之
    情形，而未於言詞辯論終結前聲明異議者，視為有前項之同
    意，同法第159 條之5定有明文。本案就相關證據之證據能
    力，檢察官及被告均表示無意見（見本院卷第20頁)，嗣於
    本院審理時，檢察官及被告就提示之各項證據，除被告爭執
    證人即告訴人之證據力外，亦均表示無意見。本院審酌下列
    引用之各項證據作成時，並無不當違法之情形，認為以之作
    為判決之證據，亦屬適當，是依上開規定，該等證據均具有
    證據能力，合先敘明。
二、訊據上訴人即被告賴素萍，矢口否認有何傷害之犯行，辯稱
    ：當時爭執的地點是在台中市西屯區○○○○街6號前面，
    告訴人指稱伊移動其機車，伊認為有被當成小偷的意思，才
    拉告訴人要至派出所理論，結果告訴人的手就亂撥，雙方都
    跌倒，伊並未推擠告訴人，也沒有打告訴人，並無傷害之意
    思云云。
三、經查：
(一)被告賴素萍前揭犯罪事實，業據告訴人伍麗花指訴歷歷，證
    人即告訴人伍麗花於原審審理時證稱：我當天找不到摩托車
    ，我去問管理員我找不到摩托車，當時被告在她家門口，我
    就問被告說，妳為什麼把我的摩托車移走，她說我擋到，我
    說我放在柱子這邊沒有擋到妳，她說妳再放試看看，我說妳
    如果太過份，我會到對面警察局告妳，我還沒有轉身，她就
    從她家跑到我的後面推我，我就摔倒，她自己也跌倒，我當
    時臉部、肩膀、腳都受傷，我才剛起身，她又拉我的衣服，
    拉著我不放到警察局去等語（原審卷第13頁反面），核與其
    於警詢及偵查中之陳述（警卷第12頁、偵查卷第10頁），始
    終一致。
(二)依案發當時附近監視器之錄影光碟(偵查卷第14頁存放袋內)
    ，經原審法院勘驗結果，衝突發生過程為：告訴人來回走動
    尋找機車，嗣告訴人停在某車輛前面，後來被告衝出至告訴
    人身後，自告訴人身後推拉告訴人，告訴人跌倒，被告亦跌
    倒，兩人立即起身，被告再度推拉告訴人往前行進等情，有
    勘驗筆錄及翻拍照片10張可稽（原審卷第13頁、警卷第20-
    24頁），足認被告確有推擠、拉扯告訴人，而致其跌倒在地
    之情事。
(三)告訴人伍麗花因被告之前開行為，致受有顏面、左側肩部及
    雙側上下肢擦挫傷、左側門牙部分斷裂等傷害，有中國醫藥
    大學附設醫院診斷證明書1紙及照片7張在卷可參（警卷第16
    頁、第25-28頁），益徵告訴人確因被告自後推擠與拉扯，
    致其跌倒在地，而受有前開傷害至明。
(四)依證人即告訴人伍麗花之前揭證述及前開監視錄影光碟之勘
    驗結果，顯示被告係主動出手自告訴人後面推擠告訴人，致
    告訴人跌倒受有前開傷害，而告訴人跌倒在地起身後，被告
    仍未罷手，不斷推拉告訴人往前行進，足認被告確有傷害告
    訴人之犯意。
(五)被告於本院審理時，聲請傳喚證人張榮輝證稱：告訴人與被
    告發生爭執的經過，我沒有看到，是衝突後，我播放監視器
    給警察看，兩造的過程監視器都有拍到，內容就是監視器所
    拍到的等語(本院卷第31頁反面)；另證人黃金泉證稱：我不
    知道伍麗花於99年10月30日晚間7時15分許與人家糾紛的事
    ，當時我在守衛室喝茶，不知道整件事情等語(本院卷第32
    頁)，均不能為被告有利之證明。至被告主張爭執的地點是
    在台中市西屯區○○○○街6號前面一節，因被告與告訴人
    同住之大樓，分別面向寧夏路與甘肅路，業據告訴人伍麗花
    陳明(本院卷第20頁反面)，而依前揭監視器翻拍之照片顯示
    ，當時被告因擁擠、拉扯之故，其位置亦隨之移動，是本件
    依告訴人伍麗花指述遭毆打的地點在臺中市○○區○○路1
    段86號前(警卷第11-12頁)，而認定如前，尚無礙於本案犯
    罪事實之確定，併此敘明。
(六)綜上所述，被告前揭所辯，顯係事後卸責之詞，不足採信。
    本案事證明確，被告傷害之犯行，洵堪認定。
四、核被告所為，係犯刑法第277條第1項之傷害罪。原審因而適
    用刑事訴訟法第299條第1項前段、刑法第277條第1項、第41
    條第1項前段、刑法施行法第1條之1第1項、第2項前段等規
    定，並審酌被告素行尚可，僅因停車細故，不思理性處理糾
    紛，即出手傷害告訴人，致告訴人受傷，其傷勢之程度，參
    諸被告之智識程度，犯後態度，未賠償告訴人所受損失等一
    切情狀，量處拘役50日，如易科罰金，以新臺幣1000元折算
    1日。其認事用法，核無違誤，量刑亦屬允當。被告提起上
    訴，以前揭各詞置辯，否認犯罪，指摘原判決不當，依前揭
    論述，為無理由，應予駁回。
五、至被告於本件辯論終結後，另具狀提出前管委會總幹事錢子
    玄簽擬之糾紛報告書、錢子玄說明其報告書之錄音檔及譯本
    、被告與證人黃金泉、張榮輝會談之錄音檔及譯本，並請求
    再開辯論，傳訊證人錢子玄及調閱光碟等情，惟本案依前揭
    論述，事證已臻明確，尚無再開辯論之必要，附此敘明。
據上論斷，應依刑事訴訟法第368條，判決如主文。
本案經檢察官李慶義到庭執行職務。
中    華    民    國   100    年    6     月    30    日
            刑事第十一庭  審判長法  官  郭  同  奇
                                法  官  陳  慧  珊
                                法  官  洪  曉  能
以上正本證明與原本無異。
不得上訴。
                                書記官  林  明  冬
中    華    民    國   100    年    6     月    30    日
附錄論罪科刑法條
中華民國刑法第277條
傷害人之身體或健康者，處 3 年以下有期徒刑、拘役或 1 千元
以下罰金。
犯前項之罪因而致人於死者，處無期徒刑或 7 年以上有期徒刑
；致重傷者，處 3 年以上 10 年以下有期徒刑。